【裁判字號】    98,易,1026
【裁判日期】    981208
【裁判案由】    竊盜等
【裁判全文】
臺灣屏東地方法院刑事判決              98年度易字第1026號
公  訴  人  臺灣屏東地方法院檢察署檢察官
被      告  甲○○
上列被告因竊盜等案件，經檢察官提起公訴（98年度偵字第5707
號），本院判決如下：
    主  文
甲○○竊盜，累犯，處有期徒刑肆月，如易科罰金，以新臺幣壹
仟元折算壹日。
被訴行使變造特種文書罪部分無罪。
    事  實
一、甲○○前曾於民國95年間因違反毒品危害防制條例案件，經
    本院以96年度簡字第239 號判決判處有期徒刑5 月確定，甫
    於97年4 月28日易科罰金執行完畢。詎其猶不知悛悔，竟基
    於意圖為自己不法所有之犯意，於97年9 月初某時，在臺中
    市○○路與自由路路口，以其所有之鑰匙發動林友智所有之
    車牌號碼7352-NH 號自小客車之電門而竊取之，得手後留供
    己代步之用，嗣經警據報於98年5 月22日15時許，在屏東縣
    潮州鎮○○路2 巷9-3 號前，尋得上開自小客車而查獲。
二、案經屏東縣政府警察局潮州分局報請臺灣屏東地方法院檢察
    署檢察官偵查起訴。
    理  由
壹、證據能力部分：
    按傳聞法則之重要理論依據，在於傳聞證據未經當事人之反
    對詰問予以核實，乃予排斥，惟若當事人已放棄對原供述人
    之反對詰問權，於法院審判時表明同意該等傳聞證據可作為
    證據，基於證據資料愈豐富，愈有助於真實發現之理念，並
    貫徹刑事訴訟法修法加重當事人進行主義之精神，確認當事
    人對於證據能力有處分權之制度，傳聞證據經當事人同意作
    為證據，法院認為適當者，亦得為證據。本件檢察官、被告
    甲○○於本院審理時已表示對於全案卷證所存證據（含供述
    及非供述證據）均同意有證據能力，本院復斟酌該等證據並
    非非法取得，亦無證明力明顯過低之情形，以之作為證據，
    應屬適當，是依刑法訴訟法第159 條之5 第1 項規定，應認
    該等證據均得採為證據。
貳、有罪部分：
一、上揭事實，業據被告甲○○於偵查中、本院審理時坦承不諱
    ，核與證人陳國浩、A1於警詢時證述之情相符，並有贓物認
    領保管單1 、屏東縣政府警察局車輛尋獲電腦輸入單、臺中
    市警察局車輛協尋電腦輸入單各1 紙及照片12幀附卷可稽，
    堪認被告之自白與事實相符，本件事證明確，被告犯行洵堪
    認定。至公訴意旨雖認被告係共同於97年9 月5 日，在臺中
    市○○○街、東成三街口竊取上開自小客車云云，惟被告堅
    稱係於97年9 月初某時，在臺中市○○路與自由路路口竊取
    上開自小客車，而97年9 月5 日係被害人林友智發現上開自
    小客車遭竊之時間；臺中市○○○街、東成三街口則係被害
    人停放上開自小客車之處，且被害人或其他任何人均未目擊
    被告行竊過程，故上開自小客車先遭不詳之人竊取後停放在
    臺中市○○路與自由路路口，再為被告竊取，亦不無可能，
    是被告所辯尚屬可採，公訴意旨容有誤會，併此敘明。
二、核被告甲○○所為，係犯刑法第320 條第1 項之竊盜罪。被
    告前有如事實欄所示論罪科刑及執行之前科，並於97年4 月
    28日易科罰金執行完畢等情，有臺灣高等法院被告前案紀錄
    表1 份在卷可稽，其於受徒刑之執行完畢，5 年以內故意再
    犯本件有期徒刑以上之罪，為累犯，應依刑法第47條第1 項
    之規定加重其刑。爰審酌被告為己之私而為本件竊盜犯行，
    ，惟竊得之物已返還被害人，所生危害尚屬輕微，且被告犯
    罪後坦承犯行態度良好，及其犯罪之目的、手段等一切情狀
    ，量處如主文所示之刑，併諭知易科罰金之折算標準，以資
    懲儆。至被告為本件犯行所用之鑰匙，未據扣案，亦非屬違
    禁物，為免將來執行困難，爰不予宣告沒收。
、無罪部分：
一、公訴意旨另略以：被告甲○○竊得上開自小客車後，為避免
    警方查緝，竟基於變造特種文書之犯意，將該車車牌號碼變
    造為7852-NH ，因認被告另涉犯刑法第216 條、第212 條之
    行使變造特種文書罪嫌云云。
二、按犯罪事實應依證據認定之，無證據不得認定犯罪事實；又
    不能證明被告犯罪者，應諭知無罪之判決，刑事訴訟法第15
    4 條第2 項、第301 條第1 項分別定有明文。次按事實之認
    定，應憑證據，如未能發現相當證據，或證據不足以證明，
    自不能以推測或擬制之方法，以為裁判之基礎；又認定犯罪
    事實所憑之證據，雖不以直接證據為限，間接證據亦包括在
    內，然而無論直接或間接證據，其為訴訟上之證明，須於通
    常一般之人不致有所懷疑，而得確信其為真實之程度者，始
    得據為有罪之認定；再認定不利於被告之事實，須依積極證
    據，苟積極證據不足為不利於被告事實之認定時，即應為有
    利於被告之認定，更不必有何有利之證據，最高法院著有40
    年台上字第86號判例、76年台上字第4986號判例及30年上字
    第816 號判例，可資參照。
三、訊據被告甲○○堅決否認有為公訴意旨所認之行使變造特種
    文書罪犯行，辯稱：伊沒有偽造車牌等語。經查，上開自小
    客車遭尋獲時係懸掛7852-NH 號車牌之情，固有照片在卷足
    憑，惟被告受詢問時曾自願同意警方在其住處搜索，未搜得
    任何可供變造車牌之工具，有搜索扣押筆錄附卷可稽（見警
    卷第12頁以下），又被告係為己方便而竊取上開自小客車，
    且衡情被告若欲避免警方查緝，其當會將自身擁有或得掌控
    之車牌懸掛在竊得之車輛上，如此於遭盤查時始得提出車籍
    證件以供查驗，然並無證據證明被告擁有車牌號碼7852-NH
    號之車輛，則被告駕駛懸掛7852-NH 號車牌之上開自小客車
    遭盤查時，其亦無從提出車牌號碼7852-NH 號之車籍證件以
    供查驗，乃更易自曝其短，顯見被告無將7352-NH 號之車牌
    變造為7852-NH 號之必要，況本件亦無從排除上開自小客車
    先遭不詳之人竊取並變造車牌後再為被告竊取，本院因認無
    從僅以被告所竊得之上開自小客車懸掛7852-NH 號車牌即遽
    認係被告為變造車牌犯行，復查又無其他積極、確切之證據
    足以證明被告涉有公訴意旨所指之行使變造特種文書犯行，
    要屬不能證明其犯罪，揆諸前揭說明，自應為無罪之諭知。
據上論斷，應依刑事訴訟法第299 條第1 項前段、第301 條，刑
法第320 條第1 項、第47條第1 項、第41條第1 項前段，判決如
主文。
本案經檢察官任亭到庭執行職務。
中    華    民    國    98    年    12    月    8     日
                  刑事第五庭    法  官  林家聖
以上正本證明與原本無異。
如不服本判決應於收受判決後10日內向本院提出上訴書狀，並應
敘述具體理由；其未敘述上訴理由者，應於上訴期間屆滿後20日
內向本院補提理由書（均須按他造當事人之人數附繕本）「切勿
逕送上級法院」。
中    華    民    國    98    年    12    月    8     日
                                書記官  陳蓉柔
附錄本判決論罪科刑法條全文：
刑法第320條第1項
意圖為自己或第三人不法之所有，而竊取他人之動產者，為竊盜
罪，處五年以下有期徒刑、拘役或五百元以下罰金。


司法院資訊處製作；財團法人民間司法改革基金會備份。
